臺灣桃園地方法院刑事判決　　　　　　　93年度易字第1207號
公　訴　人　台灣桃園地方法院檢察署檢察官
被　　　告　甲○○　男　27歲.
　　　　　　　　　　　五二弄一.
上列被告因竊盜案件，經檢察官提起公訴（93年度偵字第14851
號），本院判決如下：
    主  文
本件免訴。
    事  實
一、公訴意旨略以：被告甲○○意圖為自己不法之所有，於民國
    93年4 月13日凌晨，在桃園縣中壢市○○街185 號前處，持
    其所有質地堅硬足以傷害人之身體，客觀上具有危險性，充
    當兇器之一字型及螺絲起子共3 支，竊取乙○○所有車號9E
    - 8213號自小貨車，得手後，供其使用，嗣於同日凌晨5 時
    50分許，桃園縣政府警察局中壢分局內壢派出所接獲線報，
    在同市○○路○ 段67巷79弄內查獲，扣得一字型及螺絲起子
    共3 支。因認被告涉有刑法第321 條第1 項第3 款之加重竊
    盜罪嫌。
二、按同一案件曾經判決確定者，應諭知免訴之判決，刑事訴訟
    法第302 條第1 款定有明文。又「案件曾經判決確定者，應
    為免訴之判決，此項原則關於實質上一罪或裁判上一罪，均
    有其適用。連續犯係裁判上之一罪，其一部分犯罪事實曾經
    判決確定者，其效力當然及於全部，故檢察官復將其他部分
    重行起訴，亦應諭知免訴之判決。」（最高法院49年台非字
　　第20號判例意旨參照），又「犯一罪而其方法或結果之行為
　  犯他罪者，刑法第55條既規定從一重處斷，則牽連犯之一罪
    如經判決確定，其牽連之他罪即使未曾審判，因原係裁判上
    之一罪，即屬同一案件，亦不能另行追訴。」（同院26年渝
    上字第1435號判例意旨參照）。
三、經查，被告甲○○前曾於93年8 月11日凌晨4 時25分許，夥
    同姓名年籍不詳綽號「小毛」之成年男子，見陳麗娟所有之
    車號NY─3992號自小客車停放在桃園縣觀音鄉○○路243 巷
    6 弄27號旁空地，竟基於共同意圖為自己不法所有之犯意聯
    絡，共同持自製鑰匙竊取該車得手，嗣因陳麗娟之夫范秉龍
    於屋內發現該車遭人移置，即追出並強壓車門將甲○○拘束
    在車內，同時呼叫陳麗娟報警到場而查獲，為警扣得陳文祺
    所有之鑰匙4 把，「小毛」見狀則趁隙逃逸，然被告甲○○
    為警移送臺灣桃園地方法院檢察署檢察官偵查過程中，均冒
    以其兄陳文祺之名應訊，檢察官即以陳文祺之姓名、年籍資
    料據以於93年8 月31日以93年度偵字第12850 號聲請簡易判
    決處刑書向本院聲請以簡易判決處刑，本院亮股亦以陳文祺
    之姓名、年籍資料於93年12月30日以93年壢簡字第1340號案
    件對被告甲○○以簡易判決處刑；嗣因上開簡易判決寄送陳
    文祺，陳文祺誤以其為判決對象而提起上訴，經本院輝股傳
    喚陳文祺到庭說明，並與被告甲○○於93年8 月11日被桃園
    縣政府警察局大園分局詢問時檔存照片比對，並非同一人，
    並經大園分局將被告甲○○偽以「陳文祺」之名留存指印送
    鑑定，認係被告甲○○之指印無訛，確認本件犯罪行為人、
    檢察官偵查，及本院亮股第一審簡易判決處刑之對象均係被
    告甲○○，嗣由本院亮股於94年5 月17日就93年度壢簡字第
    1340號判決之原、正本予以裁定更正被告姓名欄、年籍資料
    欄為甲○○之姓名、年籍資料，並併同前開簡易判決書正本
    及裁定正本重新送達被告甲○○；上開93年壢簡字第1340號
    案件之簡易判決正本各於93年12月27日送達原聲請簡易判決
    處刑檢察官及於94年5 月20日送達被告甲○○，檢察官及被
    告甲○○均未於法定上訴期間提起上訴，而於94年6 月2日
    （依法院訴訟當事人在途期間標準第3 條規定加計在途期間
    3 日）判決確定。上開事實，業經本院調取本院93年度壢簡
    字第1340號案卷，及本院94年簡上字第25號案件、本院輝股
    簽呈、送達證書2 紙等資料核閱無誤及臺灣高等法院被告全
    國前案紀錄表各1 份附卷可稽。
四、經核上開被告甲○○前於93年8 月11日凌晨4 時許之竊盜犯
    罪事實，與本件公訴人據以起訴之被告犯罪事實，前後僅差
    距4 月，時間緊接，且係犯構成要件相同罪名，顯係基於概
    括犯意為之，具有連續犯裁判上一罪之關係，為法律上同一
    案件。而與前案有連續犯裁判上一罪關係，茲檢察官於前案
    聲請簡易判決處刑後，再就此屬同一案件之本案於93年11月
    16日向本院提起公訴，有本院收狀章在卷可稽，是前案（93
    年度壢簡字第1340號）既已判決確定，
    本件爰不經言詞辯論，逕為諭知免訴判決。
五、至台灣新竹地方法院檢察署檢察官以94年度偵字第114 號、
    93年度偵字第5114號兩案之被告甲○○所涉犯罪事實與本案
    起訴之犯罪事實有連續犯之裁判上一罪關係移送本院併案審
    理，惟查：本件臺灣桃園地方法院檢察署檢察官起訴之93年
    度偵字第14851 號起訴之部分既為本院為免訴判決之諭知，
    上開移送併辦部分自與本件起訴部分不生裁判上一罪之關係
    ，本院無從併辦審理，是應退由原承辦檢察官另行處理，附
    此敘明。
據上論斷，應依刑事訴訟法第303 條第2 款、第307 條，判決如
主文。
中　　華　　民　　國　　94　　年　　6 　　月　　24　　日
                  刑事第一庭  審判長法　官　曾淑華
                                    法  官  朱美璘
                                    法  官  楊晴翔
以上正本證明與原本無異。
如不服本判決，應於判決送達後10日內向本院提出上訴狀（應附
繕本），上訴於臺灣高等法院。
　　　　　　　　　　　　　　        書記官　劉晨輝
中　　華　　民　　國　　94　　年　　6 　　月　　27　　日
